【裁判字號】    88,訴,2352
【裁判日期】    900112
【裁判案由】    違反電信法
【裁判全文】
台灣台中地方法院刑事判決                        八十八年度訴字第二三五二號
    公  訴  人  臺灣臺中地方法院檢察署檢察官
    被      告  丁○○
右列被告因違反電信法案件，經檢察官提起公訴（八十八年度偵字第一八三一九號）
，本院判決如左：
    主  文
丁○○無罪。
    理  由
一、公訴意旨略以：被告丁○○與丙○○（誤載為梁雅捷）原為男女朋友關係，其後
    丁○○因盜取丙○○之支票（偽造有價證券部分另案經判決有罪確定），經丙○○發現，雙方因而分手；丁○○竟又意圖為自己不法之利益，未經丙○○同意，
    而盜拷丙○○所向中華電信股份有限公司申請使用之000000000號行動
    電話號碼，再於民國八十七年五、六月間，在台中市○○路其上班之金錢豹酒店
    前，將該行動電話交付予甲○○（違反電信法之部分已另行起訴）以抵償積欠甲○○新台幣（下同）四萬二千元之債務，嗣甲○○因使用盜拷之行動電話於八十
    八年三月二十日經警查獲。因認被告丁○○涉有違反電信法第五十六條第一項盜
    拷他人行動電話之罪嫌。
二、按犯罪事實，應依證據認定之，無證據不得推定其犯罪事實，又不能證明被告犯
    罪者，應為無罪之諭知，刑事訴訟法第一百五十四條、第三百零一條第一項定有
    明文。再認定不利於被告之事實，須依積極證據，苟積極證據不足為不利於被告
    事實之認定時，即應為有利於被告之認定，更不必有何有利之證據。另刑事訴訟
    法上所謂認定犯罪事實之證據，係指足以認定被告確有犯罪行為之積極證據而言
    ，該項證據自須適合於被告犯罪事實之認定，始得採為斷罪資料。
三、本件公訴人認被告丁○○涉犯上開罪嫌，無非係以：右揭犯罪事實已據被害人丙○○於警訊中指訴000000000號行動電話登記其本名梁欽智所有，於八
    十一、二年間起開始使用，直到其父親梁勝雄於八十七年九月二十九日至中華電
    信股份有限公司申告被盜拷、丁○○於八十六年間認識，半年後因發現她竊取我
    支票才分手，手機部分並未借予她使用，亦未同意她拷貝手機門號等語；證人甲○○於警訊及偵查中證稱：000000000號行動電話係於八十七年七、八
    月間起開始使用，是丁○○在八十七年五、六月間，在台中市○○路金錢豹酒店
    前交給我，用以抵欠四萬二千元之債務等語；而被害人丙○○已於警訊中指訴並
    未同意被告為拷貝上開行動電話門號之行動電話，而證人甲○○之部分又已證稱
    該盜拷行動電話係為被告以抵債方式為交付，且被告所自承於八十七年五、六月
    間在台中市○○路金錢豹酒店上班一節，亦與證人甲○○所證稱交付上開盜拷行
    動電話地點相符，是顯見被告所辯稱其並未盜拷上開行動電話等云云，自係為事
    後卸責之詞，不足以採信，為其主要論據。
四、訊據被告丁○○堅詞否認有盜拷丙○○所使用之000000000號行動電話
    之犯行，辯稱：未盜拷丙○○之行動電話，也不認識甲○○，不可能交付該行動
    電話予甲○○等語。經查：
  （一）證人甲○○雖於警訊及偵查中為上開公訴人引為被告有罪認定之證述，惟於
        本院八十九年五月二十六日審理中先證稱：「（問：是否認識被告？）認識
        ，我是在金錢豹酒店認識的，約在八十六年在酒店認識，他是金錢豹的小姐
        ，我是去消費的，被告有欠我錢，欠我四萬二千元，她沒有告訴我為什麼要
        借錢，我跟她不熟，可能喝醉酒才借她錢，．．．」等語，嗣又當庭改稱：
        「．．．是朋友認識的，我不認識被告，我朋友乙○○約二十幾歲，他告訴
        我的，他也欠我二萬元，然後把大哥大000000000的機子給我，他
        說一個女的欠他錢把機子給他，所以乙○○把這隻大哥大給我，乙○○也不
        知去向。」、「（問：如何知道被告在金錢豹上班？）乙○○告訴我的」等
        語，復於本院八十九年六月十六日及同年七月七日審理中分別證稱：「（庭
        呈支票及退票理由單各一紙）發票人是丙○○，後面有被告的簽名，這票是
        乙○○給我的，他是我朋友姓居的姊夫，手機也是乙○○給我的，他欠我二
        萬元，是票和手機一起給我的，那時票已經退票了。」、「（問：票是乙○○給你連同行動電話否？）他說是票的背書人欠他錢給他的，．．．乙○○
        告訴我說手機是票的背書人給他的，我才在偵查中說我在金錢豹認識被告，
        被告給我的，實際上是乙○○給我的。」等語，是證人甲○○前於警訊、偵
        查中所為之證述已因其於本院審理中翻異前詞而不足採信。
  （二）次查，證人丙○○雖於警訊中證稱並未將上開行動電話門號之手機借予被告
        使用，亦未同意被告拷貝其手機號碼等語，且於本院審理中證述：「．．．
        在我知道的範圍內被告使用行動電話是沒有拷貝，我沒有拷貝行動電話給她
        ．．．。」、「．．．我行動電話沒有給第三人使用，我想可能是丁○○未
        經我同意拷貝。」等語，然證人丙○○上揭證詞並無積極證據足資證明該行
        動電話確係被告所盜拷，且其證詞多為其個人意見或推測之詞，尚不得採為
        不利被告之積極證據。
  （三）再查，證人丙○○於警訊中證述其係在八十七年初，將其所使用之上開門號
        行動電話交予其母黃秋華使用等語，則倘本件盜拷之行動電話確係被告所盜
        拷，則其犯罪時點應係在丙○○交付該行動電話予其母使用之前，否則被告
        應無機會取得丙○○之該具行動電話而盜拷之，惟參諸證人甲○○盜打盜拷
        之行動電話係自八十七年八月初起，至九月間止，業據證人甲○○於警訊中
        證述屬實，且有上開行動電話號碼之行動電話帳務及營運管理系統國內長途
        話費清單乙份在卷足參，是依常情，被告應無可能在盜拷該行動電話後相距
        約半年之久，始將之交付他人使用。另被告雖聲請本院傳喚乙○○到庭作證
        ，惟證人乙○○經本院合法傳喚、拘提，均未到庭作證，本院認無再行傳喚
        之必要，附此敘明。
五、此外，復查無其他積極證據，足認被告丁○○有何違反電信法之犯行，揆諸首開
    說明，不能證明被告犯罪，自應均為無罪之諭知。
據上論斷，應依刑事訴訟法第三百零一條第一項，判決如主文。
本案經檢察官邱雲昌到庭執行職務。
中      華      民      國    九十      年      一      月     十二     日
                                台灣台中地方法院刑事第四庭
                                    法  官  許 月 馨
右正本與原本無異。
如不服本判決，應於判決送達後十日內向本院提出上訴狀，上訴於台灣高等法院台中
分院( 須附繕本 )。
                                    書記官
中      華      民      國    九十      年      一      月     十二     日


司法院資訊處製作；財團法人民間司法改革基金會備份。
